【裁判字號】    99,抗,39
【裁判日期】    990614
【裁判案由】    撤銷緩刑
【裁判全文】
臺灣高等法院花蓮分院刑事裁定            99年度抗字第39號
抗  告  人  臺灣臺東地方法院檢察署檢察官
受  刑  人  甲○○
上列抗告人因聲請撤銷緩刑案件，不服臺灣臺東地方法院中華民
國99年5月4日駁回聲請撤銷緩刑之裁定（原審案號：99年度撤緩
字第10號），提起抗告，本院裁定如下：
    主  文
抗告駁回。
    理  由
一、抗告意旨略以：原審以非本案之本署98年度偵字第1659號處
    分書內所記載之受刑人之居所在臺東市○○街39號，認為本
    署之執行未對該址為送達，導致受刑人未能如期接受本案主
    文所示之保護管束執行，屬情有可原，而駁回本案之聲請。
    但查該受刑人迄貴院就本案判決送達前或移送本署執行期間
    ，均不曾在本案中向貴院及本署表示其住居所有遷移之情形
    。再經命管區員警查詢上開住址，據臺東縣警察局寶桑派出
    所副所長表示：該址為受刑人女友住處，受刑人業於99年2
    月遷移，並製有電話紀錄單1紙在卷可按。是該受刑人顯無
    意接受判決諭知之處分，復避不見面，且不予聞問，難謂其
    有意願遵守保護管束之事實。原審以本署未對受刑人不確定
    之地址為送達，駁回撤銷緩刑聲請，尚有未洽。爰依法提起
    抗告，將原裁定撤銷，更為適當之裁定云云。
二、經查：
（一）按送達於應受送達人之住居所、事務所或營業所行之，民
      事訴訟法第136條第1項前段定有明文（刑事訴訟法第62條
      規定準用）。且應受送達人雖未將其住居所向法院或檢察
      官陳明，而其住所、居所或事務所為書記官所知者，亦得
      向該處送達之，並得將應送達之文書掛號郵寄，刑事訴訟
      法第57條亦定有明文。故原審法院認應以其所知之受刑人
      住址送達，並無不當。
（二）況緩刑期內付保護管束之作用，乃在於落實緩刑制度，透
      過保護管束之執行，觀察受刑人之表現及暫不執行刑罰之
      成效，配合撤銷緩刑宣告之規定，強化惕勵自新之效果。
      受刑人違反情事是否符合保安處分執行法第74之3第1項所
      稱「情節重大」之要件，法院自應詳細斟酌確保保安處分
      執行命令之達成與宣告緩刑之目的而予以綜合判斷，決定
      有無撤銷緩刑之必要。本案原審法院認為受保護管束人即
      受刑人（下稱受刑人）甲○○至遲於98年9月15日前已遷
      移居所至臺東縣臺東市○○街39號乙節，已依職權查詢受
      刑人另犯遺棄案件之臺灣臺東地方法院檢察署檢察官98年
      度偵字第1659號不起訴處分書所載地址，並基此認定受刑
      人因實際未居住在戶籍地，故未接獲執行命令，而未能遵
      期報到，係情有可原，而非故意避不依規定報到，認以再
      次傳喚、拘提執行保護管束為宜，係審酌保安處分執行命
      令之達成與宣告緩刑之目的而予綜合判斷，認事用法，並
      無違誤。抗告人猶執陳詞，指摘原裁定不當，並無理由，
      應予駁回。
（三）至抗告人於原審駁回聲請撤銷緩刑後，因裁定之記載而知
      悉受刑人另居於臺東市○○街39號，且於99年5月13日囑
      託臺東縣警察局寶桑派出所員警前往該址查訪受刑人是否
      現居該址，雖據其女性友人表示，受刑人曾於該址居住1
      年有餘，業已於99年2月遷離該址，有臺灣臺東地方法院
      檢察署99年5月13日公務電話紀錄單附卷可案，足徵受刑
      人於抗告人傳喚期間確實居住上址無訛。然尚不得以受刑
      人嗣後遷出遽指原裁定有所不當，附予敘明。
三、據上論結，應依刑事訴訟法第412條，裁定如主文。
中    華    民    國    99    年    6     月    14    日
                         審判長法  官  何方興
                               法  官  林碧玲
                               法  官  王紋瑩
以上正本證明與原本無異。
本件不得再抗告。
中    華    民    國    99    年    6     月    14    日
                               書記官  李芸宜

司法院資訊處製作；財團法人民間司法改革基金會備份。
